臺灣彰化地方法院交通事件裁定　　　　 94年度交聲字第604號
原處分機關　交通部公路總局臺中區監理所彰化監理站
異　議　人
即受處分人　甲○○
上列受處分人因違反道路交通管理處罰條例案件，對於交通部公
路總局臺中區監理所彰化監理站民國94年10月6 日所為之處分（
彰監四字第裁64─ZGC002416 號裁決書），聲明異議，本院裁定
如下：
    主  文
異議駁回。
    理  由
一、原處分機關係以：異議人即受處分人甲○○所有之車牌號碼
    8J─5488號自用小客車，於93年12月16日下午2 時6 分，在
    國道3 號高速公路南下186 公里處，行車時速超過規定之最
    高限速，經警逕行舉發移送，爰依道路交通管理處罰條例第
    33 條 第1 項予以裁罰。又違反前開道路交通管理事件之行
    為人，未依規定自動繳納罰鍰，或未依規定到案聽候裁決，
    逾越應到案期限30日以上者，處罰機關應依違反道路交通管
    理事件統一裁罰基準及處理細則第44條第1 項及依該處理細
    則所訂之違反道路交通管理事件統一裁罰基準表之規定，依
    最高額裁處罰鍰新臺幣（下同）6,000 元，並記違規點數1
    點。
二、聲請意旨以：其於違規事發後驗車時始知悉受有本件罰鍰案
    件，並已逾到案裁罰日，並於94年8 月24 日 向原處分機關
    申訴，經舉發單位表示已合法寄存送達通知單，然其均未見
    受送達人或家屬簽收，詎遭原處分機關裁處最高額罰鍰
    6,000 元，爰依法聲明異議，請求撤銷原處分云云。
三、按汽車行駛於高速公路或設站管制之道路，而不遵管制之規
    定者，處汽車駕駛人3,000 元以上6,000 元以下罰鍰，道路
    交通管理處罰條例第33條第1 項定有明文。又違反前開道路
    交通管理事件之行為人，未依規定自動繳納罰鍰，或未依規
    定到案聽候裁決，逾越應到案期限30日以上者，處罰機關應
    依違反道路交通管理事件統一裁罰基準及處理細則第44條第
    1 項及依該處理細則所訂之違反道路交通管理事件統一裁罰
    基準表之規定，依最高額裁處罰鍰6,000 元，並記違規點數
    1 點。次按道路交通管理處罰條例所定罰鍰之處罰，行為人
    接獲違反道路交通管理事件通知單後，於15日內得不經裁決
    ，逕依第92條第3 項之罰鍰基準規定，向指定之處所繳納結
    案；不服舉發事實者，應於15日內，向處罰機關陳述意見；
    其不依通知所定期限前往指定處所聽候裁決，且未依規定期
    限繳納罰鍰結案或向處罰機關陳述意見者，處罰機關得逕行
    裁決之，上開條例第9 條第1 項亦有規定。再按汽車所有人
    名稱、地址等如有變更，均應向公路監理機關辦理登記；又
    處理違反道路交通管理事件，有關文書送達之程序，依行政
    程序法之規定；送達，有不能：一向應受送達人之住居所、
    事務所、營業所或就業處所為之，二如不獲會晤應受送達人
    時，得將文書付與有辨別事理能力之同居人、受僱人或應送
    達處所之接收郵件人員之情形者，得將文書寄存送達地之地
    方自治或警察機關，並作送達通知書兩份，一份黏貼於應受
    送達人住居所、事務所、營業所或其就業處所門首，另一份
    交由鄰居轉交或置於該送達處所信箱或其他適當位置，以為
    送達。前項情形，由郵政機關為送達者，得將文書寄存於送
    達地之郵政機關。寄存機關自收受寄存文書之日起，應保存
    3 個月，道路交通安全規則第23條第1 項、違反道路交通管
    理事件統一裁罰基準及處理細則第5 條及行政程序法第74條
    分別亦有規定。
四、經查：
  (一)受處分人確有於上開時地，駕駛前揭自小客車，行車速度超
    過規定之最高速度之違規情事，此有違規查詢報表1 紙附卷
    為憑，且受處分人亦不爭執，堪認異議人於上述時、地確有
    行車速度超過規定之最高速度之違規情事無訛。
  (二)又處理違反道路交通管理事件，有關文書送達之程序，依行
    政程序法之規定，違反道路交通管理事件統一裁罰標準及處
    理細則第5 條定有明文。而行政程序法第74條第1 項、第2
    項規定：送達不能依同法第72條於應受送達人之住居所等處
    為之，亦不能依同法第73條規定將文書付與有辨別事理能力
    之同居人或受僱人或接收郵件人員時，得將文書寄存送達地
    之地方自治或警察機關，並作送達通知書兩份，一份黏貼於
    應受送達人住居所、事務所、營業所或其就業處所門首，另
    一份交由鄰居轉交或置於該送達處所信箱或其他適當位置，
    以為送達。由郵政機關為送達者，得將文書寄存於送達地之
    郵政機關。經查，本件舉發通知單係由原舉發單位即內政部
    警政署國道高速公路警察局第7 警察隊以掛號郵務方式寄送
    至異議人登記之車籍地址，郵務人員未晤受送達人或同居人
    ，遂於94年5 月11日將該舉發通知單寄存於應受送達地之郵
    政機關即彰化光復路郵局，並作送達通知書兩份，一份黏貼
    於異議人上址門首，另一份置於該送達處所信箱或其他適當
    位置，並保存應送達舉發通知單3 個月，以為送達。又異議
    人逾期未繳罰鍰，原處分機關即交通部公路總局臺中區監理
    所彰化監理站遂以最高額罰鍰裁罰等情，此有內政部警政署
    國道高速公路警察局第7 警察隊94年9 月26日公警七交字第
    0940771562號函、國道公路警察局送達證書及交通部公路總
    局臺中區監理所彰化監理站違反道路交通管理事件裁決書各
    1 份在卷可查，原舉發單位依異議人登記之車籍地址掛號郵
    寄送達該舉發通知單既然無誤，核諸上開寄存送達程序，依
    法亦無不合，是本件舉發通知單迨於94年8 月21日已合法送
    達於異議人，縱令受處分人並未前往領取該通知書，仍發生
    送達之效力。
  (三)從而，異議人確有前揭違規事實，嗣經原舉發機關逕行舉發
    後，該舉發通知單業已寄存送達方式合法送達於異議人，已
    如前述，異議人逾期未繳罰鍰，原處分機關乃以異議人逾越
    應到案期限30日以上，逕依立法者於道路交通管理處罰條例
    第12條第3 項授權行政機關訂定之違反道路交通管理事件統
    一裁罰標準表之規定，裁處最高額之罰鍰6,000 元，並記違
    規點數1 點，並無不合。
  (四)綜上所述，本件原處分機關爰引首揭規定所為之處分，於法
    並無不合，異議人聲明異議為無理由，應予駁回。
據上論斷，應依道路交通管理處罰條例第87條、道路交通案件處
理辦法第19條，裁定如主文。
中　　華　　民　　國　　94　　年　　11　　月　　28　　日
                  交通法庭      法　官  唐中興
以上正本證明與原本無異。
如不服本裁定，應於裁定送達後5 日內向本院提出抗告狀 (須附
繕本)。
中　　華　　民　　國　　94　　年　　11　　月　　28　　日
                                書記官  施惠卿
